【裁判字號】    94,交聲,766
【裁判日期】    950329
【裁判案由】    聲明異議
【裁判全文】
臺灣臺中地方法院交通事件裁定         94年度交聲字第766號
原處分機關  交通部公路總局臺中區監理所豐原監理站
異  議  人
即受處分人  甲○○
上列受處分人因違反道路交通管理處罰條例案件，對於交通部公
路總局臺中區監理所豐原監理站民國九十四年十一月十五日所為
之處分（豐監稽違字第六三─Ｚ00000000號裁決書），
聲明異議，本院裁定如下：
    主  文
異議駁回。
    理  由
一、按汽車行駛於高速公路或設站管制之道路，而不遵管制之規
    定者，處汽車駕駛人新臺幣（下同）三千元以上六千元以下
    罰鍰，並記違規點數一點，道路交通管理處罰條例第三十三
    條第一項、第六十三條第一項第一款分別定有明文。又汽車
    行駛高速公路，其車道之使用，除因交通事故及道路施工依
    臨時或可移動標誌指示或公路警察指揮外，應依設置之交通
    標誌、標線或號誌之規定，高速公路交通管制規則第八條第
    一項亦規定至明。
二、本件聲明異議意旨略以：當日伊於國道三號二○二點八公里
    上高速公路，剛過匝道控制，國道目前劃了尖三角形，公路
    警察停於前方邊線道，本人心急子女病情，看後視鏡與左後
    視鏡第三線道未有來車即駛入第三車道，而後警車追過來罰
    本人違規等語。
三、經查：異議人即受處分人甲○○於民國九十四年九月二十三
    日十四時二十五分許，駕駛車牌號碼Ｍ六－三七四八號自小
    客車，於國道三號南下二○二點八公里處，因「未利用加速
    車道進入主線即跨越槽化線駛入主線」之違規事由，經警當
    場攔停掣開公警局交字第Ｚ00000000號舉發違反道
    路交通管理事件通知單舉發等情，業據內政部警政署國道公
    路警察局第七警察隊九十四年十月二十四日公警七交字第○
    九四○七七一七九七號函說明：「……案經本隊執勤員警稱
    ：渠等巡守時於快官匝道處親眼目睹案內車輛由匝道欲上國
    道三號（往南），未依規定利用加速車道循序進入主線車道
    ，逕行跨越在劃設禁制標線之槽化線行駛進入主線車道」等
    語明確，並有舉發違反道路交通管理事件通知單一份在卷可
    稽。而受處分人於異議理由中亦未否認其有駕車跨越槽化線
    之事實，僅以心急子女病情等語為辯。然高速公路於各入出
    口匝道均劃有槽化線，藉以區○○○道與匝道之往來車流，
    以免駕駛人相互爭道而發生壅塞情形，自不得任意跨越行駛
    ，此乃道路交通標誌標線號誌設置規則第一百七十一條第一
    項所明定：「槽化線，用以引導車輛駕駛人循指示之路線行
    駛，並禁止跨越。劃設於交岔路口、立體交岔之匝道口或其
    他特殊地點。」，亦為一般行駛於高速公路之汽車駕駛人所
    當知。受處分人所稱憂心子女病情云云，既無證據足供參佐
    ，且槽化線劃設範圍有限，距離亦短，縱使受處分人前方車
    流行進速度較慢，其所需等候時間應極為有限，實無基於避
    免他人緊急危難而不得不跨越槽化線行駛之情形，受處分人
    自無從主張緊急避難而謂其主觀上無可歸責。是以受處分人
    確有前揭跨越槽化線行駛而違反高速公路管制規定之交通違
    規事由，殆無疑義。原處分機關交通部公路總局臺中區監理
    所豐原監理站援引上開規定，裁處受處分人罰鍰三千元，並
    記違規點數一點，並無不當。本件異議為無理由，應予駁回
    。
四、據上論斷，應依道路交通管理處罰條例第八十七條第二項、
    道路交通案件處理辦法第十九條，裁定如主文。
中    華    民    國    95    年    3     月    29    日
                  交通法庭    法  官  高文崇
上正本證明與原本無異。
如不服本裁定應於送達後五日內向本院提出抗告狀。
                              書記官  林淑慧
中    華    民    國    95    年    3    月    31    日


司法院資訊處製作；財團法人民間司法改革基金會備份。
